

NASRATIE RAFION

WEB DEVELOPPER

COORDONNÉES

0

145 rue Pelleport, 75020, Paris

69

0781886878

1

nasratie145@gmail.com

COMPÉTENCES

- · Relation client
- · Création d'un site web
- · Gestion de projets
- Conception d'API
- · Apache
- · PHP
- · HTML/CSS
- JavaScript
- · React js / native
- Laravel
- Sinfony
- · Base de données

LANGUES

Anglais:

Intermédiaire (B1)

Espagnol:

Notions

PROFIL PROFESSIONNEL

Étudiante motivée en Développement web, je bénéficie d'une expérience pratique dans la réalisation de projet dans différents langages informatiques acquise au cours de ma formation. Dotée d'une grande capacité d'adaptation, je sais me montrer proactive et digne de confiance dans la réalisation de mes missions.

FORMATION

Intégrateur / Développeur web : Numérique, 05/2021 – En cours Epitech - Kremlin-Bicêtre

Licence sciences pour l'ingénieure : sciences, 09/2018 - 06/2019 Université d'Aix Marseille - Marseille

Baccalauréats Scientifiques : Sciences, 09/2017 - 06/2018 **Lycée Diderot** - Paris, 75

PARCOURS PROFESSIONNEL

Agente d'accueil polyvalente, 08/2020 - 11/2021 Sncf - Paris - Intérim

- Accueillir et informer des personnes en Anglais ou en Français sur les différents changement d'itinéraire.
- Orientation des personnes sur le site à l'aide d'un plan au besoin, indication du chemin à suivre pour se rendre au lieu voulu.

Equipière polyvalente, 03/2021 - 05/2021 **Mcdonald's France**, **KFC France** - Paris - CDI

- · Tenue de la caisse.
- · Prises de commande des clients.
- · Préparation des commandes.
- · Application des protocoles d'hygiène.